【裁判字號】    99,聲,2312
【裁判日期】    990930
【裁判案由】    聲請交付保護管束
【裁判全文】
臺灣臺北地方法院刑事裁定              99年度聲字第2312號
聲  請  人  臺灣臺北地方法院檢察署檢察官
受  刑  人  甲○○
上列受刑人因違反毒品危害防制條例等案件，經聲請人聲請交付
保護管束（99年度執聲字第1683號），本院裁定如下：
    主  文
甲○○假釋中付保護管束。
    理  由
一、聲請意旨略以：被告甲○○因違反麻醉藥品安非他命等案件
    ，分別經法院判處有期徒刑6月、3年2月、6月、8月、9月、
    1年6月、1年4月、5月及5年8月，經減刑及定刑後，目前在
    臺灣宜蘭監獄執行有期徒刑10年11月15日，而最後事實審法
    院為本院，於民國99年9月7日經法務部法矯字第0999037227
    號函核准假釋，爰聲請裁定交付保護管束等語。
二、按刑法第93條第2項之付保護管束，由檢察官聲請該案犯罪
    事實最後裁判之法院裁定之，刑事訴訟法第481條第1項前段
    定有明文。次按刑法第93條、第96條關於假釋中付保護管束
    之規定雖於94年1月7日修正通過、於94年2月2日公布、於95
    年7月1日施行，而本案受刑人於99年9月7日經法務部矯正司
    核准假釋在案，有法務部矯正司法矯司字第0990907025號函
    所附臺灣宜蘭監獄假釋出獄人交付保護管束名冊1份在卷足
    憑，是本案受刑人因假釋付保護管束之事由發生於99年9月7
    日，亦即該拘束人身自由保安處分之事由，發生於刑法修正
    施行之後，自無依刑法第2條第1項規定，比較修正前、後刑
    法規定之必要，應逕適用94年2月2日修正後刑法之第93條、
    第96條規定予以裁定（最高法院95年5月23日95年第8次刑事
    庭會議決議第8點參照）。
三、經查，本案受刑人甲○○：
  (一)因違反麻醉藥品管制條例案件，經本院於87年2月26日以86
    年度訴字第2044號判決，判處有期徒刑5年4月、6月、4月，
    應執行刑6年，吸食安非他命部分於87年5月25日先行確定；
    嗣被告上訴，經臺灣高等法院於87年10月30日以87年度上訴
    字第1775號判決，撤銷非法販賣化學合成麻醉藥品，轉讓禁
    藥暨定執行刑部分，改判有期徒刑5年4月、6月，應執行刑5
    年8月，復被告上訴，經最高法院於90年2月16日以90年度台
    上字第814號判決撤銷原判決並發回原審，復經臺灣高等法
    院於90年7月17日以90年度上更(一)字第201號判決，撤銷非法
    販賣化學合成麻醉藥品，轉讓禁藥暨定執行刑部分，改判有
    期徒刑5年4月、6月，應執行刑5年8月，於90年8月23日確定
    。
  (二)因贓物等案件，經本院於92年6月17日以91年度訴緝字第212
    號判決，判處有期徒刑3年8月，嗣被告上訴，經臺灣高等法
    院於92年10月9日以92年度上訴字第2366號判決，撤銷原判
    決改判有期徒刑3年2月，復被告上訴，經最高法院於93年1
    月15日以93年度台上字第225號判決上訴駁回，於93年1月15
    日確定。
  (三)因違反槍砲彈藥刀械管制條例案件，經臺灣板橋地方法院於
    90年4月24日以89年度訴字第609號判決，判處有期徒刑1年4
    月，嗣被告上訴，經臺灣高等法院於90年8月21日以90年度
    上訴字第2159號判決，撤銷原判決改判處有期徒刑1年4月，
    於90年8月30 日確定。
  (四)因違反槍砲彈藥刀械管制條例案件，經臺灣板橋地方法院於
    90年4月24日以89年度訴字第1259號判決，判處有期徒刑1年
    6月，嗣被告上訴，經臺灣高等法院於90年9月13日以90年度
    上訴字第2164號判決上訴駁回，於90年10月25日確定。
  (五)因違反電信法等案件，經臺灣板橋地方法院於91年12月11日
    以91年度訴緝字第156號判決，判處有期徒刑4月、7月，應
    執行刑9月，於92年1月7日確定。
  (六)因偽造文書等案件，經臺灣板橋地方法院於90年4月16日以
    90年度易字第1010號判決，判處有期徒刑5月，嗣被告上訴
    ，經臺灣高等法院於90年8月1日以90年度上易字第2661號判
    決上訴駁回，於90年8月1日確定。
  (七)因違反毒品危害防制條例等案件，經本院於92年6月30日以
    92年度訴字第926號判決，判處有期徒刑8月，於92年7月17
    日確定。
  (八)因偽造文書等案件，經本院於92年8月7日以92年度簡字第
    2028號判決，判處有期徒刑6月，於92年9月4日確定。
  (九)因重利等案件，經本院於94年3月31日以94年度簡字第538號
    判決，判處有期徒刑6月，於94年5月2日確定。
  (十)上開(一)至(九)之罪經本院於96年7月27日以96年度聲減字第681
    號裁定，依中華民國九十六年罪犯減刑條例之規定減刑，分
    別定其應執行刑為：上開(一)之罪定其應執行刑有期徒刑5年6
    月確定；上開(二)(七)(八)(九)之罪定其應執行刑為有期徒刑3年7月
    確定；上開(三)(四)(六)之罪定其應執行刑為有期徒刑1年6月確定
    ；上開(五)之罪定其應執行刑為有期徒刑4月15日確定。前揭
    所定之應執行刑復接續執行等情，有臺灣高等法院被告前案
    紀錄表及執行案件資料表各1份附卷可考，嗣受刑人於91年
    10月29日入監服刑執行，茲聲請人以受刑人業於99年9月7日
    經法務部矯正司核准假釋，而刑期終結日期原為102年11月
    20日，復因依行刑累進處遇條例之規定縮短刑期日數176日
    （臺灣高等法院被告前案記錄表記載為182日），縮短刑期
    後刑期屆滿日為102年5月28日（臺灣高等法院被告前案記錄
    表記載為103年1月25日）等情，亦有法務部矯正司99年9月7
    日法矯司字第0990907025號函所檢附之臺灣宜蘭監獄假釋出
    監人交付保護管束名冊1份附卷可稽，是受刑人經假釋在案
    ，尚在所餘刑期中無訛。綜上，聲請人聲請於受刑人假釋中
    付保護管束，經本院審核後，認其聲請為正當，應予准許。
四、依刑事訴訟法第481條第1項、刑法第93條第2項、第96條但
    書規定，裁定如主文。
中    華    民    國    99    年    9    月    30    日
                  刑事第十庭  法  官  謝昀璉
上正本證明與原本無異。
如不服本裁定，應於裁定送達後5 日內向本院提出抗告狀。
                              書記官  鄭雅文
中    華    民    國    99    年    10    月    1     日

司法院資訊處製作；財團法人民間司法改革基金會備份。
